【裁判字號】    94,家訴,31
【裁判日期】    950519
【裁判案由】    給付扶養費
【裁判全文】
臺灣屏東地方法院民事裁定              94年度家訴字第31號
抗告人即上訴人即
原      告  甲○○
兼法定代理  丁○○
人
抗告人即上訴人即
原      告  乙○○
上列抗告人與相對人丙○○間聲請給付扶養費事件，對於本院民
國95年5 月4 日命抗告人等繳納上訴費用所為補費裁定，提起抗
告，本院裁定如下：
    主  文
原裁定廢棄。
抗告人即上訴人甲○○、丁○○、乙○○第二審裁判費分為新臺
幣8,100 元、新臺幣3,480 元、新臺幣31,200元，合計須繳納新
臺幣42，780 元，未據抗告人等繳納，茲依民事訴訟法第442 條
第2 項規定，限抗告人等於收受本裁定後5 日內如數向本院繳納
，毋得延誤，逾期即駁回上訴，特此裁定。
抗告費用新臺幣1000元由抗告人平均負擔。
    理  由
一、原法院或審判長認抗告為有理由者，應撤銷或變更原裁定。
    民事訴訟法第490 條第1 項定有明文。
二、抗告意旨略以：抗告人甲○○、丁○○、乙○○原請求相對
    人即被告丙○○應給付丁○○新台幣（下同）1,283,381 元
    及自起訴狀送達翌日起（即民國94年4 月13日）至清償日止
    按年息百分之5 計算之利息。相對人即被告丙○○應給付甲○○3,800,000 元。相對人即被告丙○○應給付原告乙○○
    1, 000,000元，本院嗣於95年5 月4 日裁定命抗告人甲○○
    、丁○○、乙○○第二審裁判費分別須繳納53,178元、19,
    171 元、16,350元，合計須繳納88，699 元，嗣抗告人等於
    95年9 月9 日提出上訴理由狀，就丁○○部分，請求廢棄原
    判決敗訴部分，命丙○○再給付212960元（減縮起訴聲明）
    ，就甲○○部分，請求廢棄原判決敗訴部分，命丙○○再給
    付494955元（減縮起訴聲明），就乙○○部分，請求廢棄原
    判決敗訴部分，請求命丙○○再給付0000000 元（擴張起訴
    聲明），就原起訴聲明之0000000 元，已減縮為0000000 元
    ，共減縮0000000 元，並就本院上開裁定提出抗告，並請求
    就渠等減縮後之聲明裁定補費等語，查抗告人既減縮渠等起
    訴之聲明，請求將原裁定廢棄，改為准其聲請之裁定，應認
    為有理由，爰將本院上開裁定廢棄，並更為裁定改判如主文
    第二項所示。
五、依民事訴訟法第490 條第1 項、第95條、第85條第1 項，裁
    定如主文。
中    華    民    國    95    年    5     月    19    日
                              法  官  李芳南
以上正本係照原本作成
如對本裁定抗告須於裁定送達後10日內向本院提出抗告狀，並繳
納抗告費新臺幣1,000元。
                              書記官  潘豐益
中    華    民    國    95    年    5     月    19    日


司法院資訊處製作；財團法人民間司法改革基金會備份。
